【裁判字號】    92,裁,1777
【裁判日期】    921211
【裁判案由】    考績
【裁判全文】
最  高  行  政  法  院  裁  定                  九十二年度裁字第一七七七號
    聲  請  人  甲○○
右聲請人因考績事件，對於中華民國九十一年十二月五日本院九十一年度裁字第一四
三○號裁定，聲請再審。本院裁定如左：
    主  文
再審之聲請駁回。
再審訴訟費用由聲請人負擔。
    理  由
一、按當事人對於本院所為裁定聲請再審，必須原裁定具有行政訴訟法第二百七十三
    條（修正前第二十八條）第一項、第二項所列情形之一者，始得為之。而該條第
    一款規定：「適用法規顯有錯誤者」，係指原判決所適用之法規與該案應適用之
    現行法規相違背或與解釋、判例有所牴觸而言。至於法律上見解之歧異，再審原
    告對之縱有爭執，要難謂為適用法律顯有錯誤，而據為再審之理由。至同條項第
    十三款所謂當事人發見未經斟酌之重要證物者，係指該證物在前訴訟程序時業已
    存在，而為當事人所不知或不能使用，今始知悉或得予利用者而言，且以如經斟
    酌可受較有利益之裁判者為限，始得據以提起再審之訴。
二、本件聲請人於八十七學年度任職臺中縣立大肚鄉永順國民小學校長期間，經台中
    縣公立國中小校長成績考核委員會依修正前公立學校校長成績考核辦法（現已修
    正為公立高級中等以下學校校長及幼稚園園長成績考核辦法）之規定，將其八十
    七學年度考績考核列乙等，並經相對人台中縣政府核定。聲請人不服，向原審法
    院提起行政訴訟，主張其於八十七學年度任職台中縣大肚鄉永順國小擔任校長期
    間，用心辦學，教學認真，要求同仁上班正常，卻遭不思改過之同仁，結合地方
    人士，蓄意抹黑，胡亂指控，誤導長官視聽，致聲請人該年度考績被考核列乙等
    ，有違失不當之處，爰請撤銷相對人之原處分云云。原審裁定以聲請人八十七學
    年度年終成績考核，業經相對人核定為乙等，核定獎懲為「給與一個半月薪給總
    額之一次獎金」，是聲請人於八十七學年度任職台中縣大肚鄉永順國小擔任校長
    期間，該年度年終成績考核經相對人核定為乙等，其結果並未改變其身分關係，
    亦不影響其服公職之權利，自不許聲請人以此成績考核，提起行政訴訟請求救濟
    。因認聲請人之訴為不合法，適用行政訴訟法第一百零七條第一項第一款及司法
    院釋字第二六六號解釋，駁回聲請人之訴。聲請人繼而提起抗告，本院前程序裁
    定亦以抗告人列考績乙等，並未改變其為公務人員之身分。不影響其受憲法保障
    服公職之權利，自不許其以行政訴訟為救濟。遂認其抗告無理由，駁回其抗告。
    核前程序原審及本院裁定所適用之法規與本件應適用之現行法規並無違背；與解
    釋判例亦無牴觸。抗告人泛引首揭規定第一款之規定聲請再審，顯係一己法律見
    解之歧異；而抗告人前所主張事證，業經斟酌。復未能舉在前程序已存在而為其
    所不知或不能使用之證物，遽引同條項第十三款規定為再審之聲請，亦屬無據。
    其再審之聲請顯無理由，應予駁回。
三、依行政訴訟法第二百八十三條、第二百七十八條第二項、第一百零四條、民事訴
    訟法第九十五條、第七十八條，裁定如主文。
中    華    民    國    九十二      年      十二      月      十一      日
                    最 高 行 政 法 院  第 四 庭
                                審 判 長 法  官      廖  政  雄
                                         法  官      趙  永  康
                                         法  官      林  清  祥
                                         法  官      鍾  耀  光
                                         法  官      姜  仁  脩
右  正  本  證  明  與  原  本  無  異
                                         法院書記官  彭  秀  玲
中    華    民    國    九十二      年      十二      月      十一      日


司法院資訊處製作；財團法人民間司法改革基金會備份。
